臺灣板橋地方法院刑事判決　　　　　　 100年度易字第1289號
公　訴　人　臺灣板橋地方法院檢察署檢察官
被　　　告　蔡朝安
　　　　　　　　 （現另案於法務部矯正署臺北分監執行中）
上列被告因竊盜案件，經檢察官提起公訴（100 年度偵緝字第24
1 號），本院判決如下：
    主  文
蔡朝安共同犯竊盜罪，累犯，處有期徒刑壹年。
    事 實
一、蔡朝安前於民國（下同）97年間，因違反毒品危害防制條例
    案件及詐欺案件，經本院以97年度簡字第3211號、臺灣高雄
    地方法院以97年度審簡字第3880號判決分別判處有期徒刑3
    月、4 月確定，嗣經臺灣高雄地方法院以98年度審聲字第77
    4 號裁定合併定其應執行刑有期徒刑6 月；又因違反毒品危
    害防制條例案件，經本院以98年度簡字第1411號判決判處有
    期徒刑3 月確定，上開各罪接續執行，於98年9 月9 日縮刑
    期滿執行完畢（於本案構成累犯）。
二、詎蔡朝安未見悔悟，與黃峰清（業經本院另案判決確定）基
    於共同意圖為自己不法之所有，於99年6 月20日上午2 時許
    ，在臺北縣三重市（現改制為新北市三重區○○○路383 號
    後方，由蔡朝安提供自備鑰匙1 支（未扣案）並在場把風，
    而由黃峰清持上開自備鑰匙竊取由黃俊霖所使用而停放該處
    之車號：F3－3015號自小客車（內有電錘2 支等財物）1 部
    ，得手後旋即由黃峰清駕駛上開車輛搭載蔡朝安離開現場。
    經警調閱失竊地點附近監視器畫面，發現黃峰清於99年6 月
    21日上午11時15分許，曾將上開竊得車輛停放臺北縣三重市
    （現改制為新北市三重區○○○路282 號前，復乘坐不知情
    之張家瑞騎乘車號：BJM －215 號之機車後座離去。嗣99年
    6 月26日上午2 時42分許，在臺北縣五股鄉（現改制為新北
    市五股區○○○路○ 段90巷口，為警尋獲上開失竊車輛，因
    悉上情。
三、案經黃俊霖訴由臺北縣（現改制為新北市）政府警察局三重
    分局移由臺灣板橋地方法院檢察署檢察官偵查起訴。
    理由
壹、程序部分：
    查本件被告、檢察官於本院程序中均未就證據能力提出爭執
    ，且迄於言詞辯論終結前，亦未就本院所調查之證據主張有
    刑事訴訟法第159 條第1 項不得為證據之情形，應認均已同
    意得作為本案之證據。從而，下述證據資料縱有屬傳聞證據
    ，或且不符刑事訴訟法第159 條之1 至之4 之規定者，經本
    院審酌各該證據資料作成時之一切客觀情況，認無不適當情
    事，均認有證據能力，合先敘明。
貳、實體部分：
一、訊據被告蔡朝安矢口否認有何起訴所指竊盜犯行，辯稱略以
    ：伊沒有竊取上開車輛等云云。經查：
(一)、上述被告犯罪事實業據證人黃峰清分別於警詢（見99年6 月
    26日警詢筆錄）、偵查證述（見99年8 月26日偵查筆錄）明
    確在卷，核與其於本院證述略以：「（你認識蔡朝安？）認
    識；（本案曾經在99年6 月26日於警詢製作筆錄，所言是否
    實在？法官提示並告以要旨）實在；（筆錄你有看過簽名嗎
    ？）有；（有沒有人強迫你怎麼講？）沒有；（本案你於99
    年8 月26日偵訊時所言是否實在？法官提示並告以要旨）實
    在；（筆錄你有看過簽名嗎？）有；（有沒有人強迫你怎麼
    講？）沒有；（本案是你跟蔡朝安一起去偷車是嗎？）當初
    我做筆錄時有跟檢察官說鑰匙是蔡朝安拿給我的，但偷車是
    我自己去偷，我沒有說蔡朝安跟我一起去偷車，蔡朝安在旁
    邊我不知道這樣算不算把風，但是他有在旁邊；（你在警察
    局時，有講到蔡朝安是負責把風，是你自己告訴警察的嗎？
    法官提示並告以要旨）是；（檢察官問你時，你有提到蔡朝
    安當時有告訴你，他有一把鑰匙可以開自小客車的門，不信
    你可以試試看，是否如此？法官提示並告以要旨）蔡朝安有
    告訴我，他有一把鑰匙可以開自小客車的門，但是我自己到
    他機車上把鑰匙拿來開門；（你跟蔡朝安有無任何恩怨或糾
    紛？）沒有；（警詢或檢察官偵訊時，有沒有人強迫你要指
    證其他人為共犯？）沒有，又不是我指證其他人為共犯，我
    就不會被判罪【法官問：對證人黃峰清之證言有何意見？告
    以要旨；被告答：我沒有跟他一起去偷車、把風，鑰匙我不
    知道他什麼時候從我車廂拿，我也沒有跟他說鑰匙可以開車
    門；法官問證人：對於被告所言有何意見？證人黃峰清答：
    鑰匙是蔡朝安的，我自己去他的摩托車拿的，車是我偷的，
    跟被告沒有關係，我在偵訊時都有陳述；法官問證人：對於
    本院99年度易字第2536號判決附表編號一認定之事實有何意
    見？提示並告以要旨；證人黃峰清答：已經判了，有意見也
    沒用，確實是我做的。被告答：我只認識黃峰清，其他證人
    我不認識，我沒有跟黃峰清一起去偷車；我根本就不認識車
    主，也不知道那台車子是做什麼用的，我什麼都不知道；我
    之前就說我沒有偷車。他在咬我，我沒有跟他一起去做這些
    事情，而且我根本沒有什麼鑰匙可以開車門，我根本就沒有
    說這些話，我沒有做的事情，不可以就這樣起訴我，調監視
    器出來看，不可能會有我，我根本沒有跟他在一起；我沒罪
    ，沒做過怎麼會有罪；法律我不懂，但要調監視器或指紋我
    都可以配合，我沒有做的事情就是沒有，不可以因為他咬我
    我就有罪。】」等語（見本院100 年10月20日審判筆錄），
    是核其所為證述，就犯罪共同行為之構成要件事實，並無齟
    齬。
(二)、據上，本案被告犯行業據證人黃峰清證述綦詳，復有證人張
    家瑞警詢證述可佐，暨有現場照片等資料可憑，被告雖否認
    犯罪，然顯係事後飾卸之詞，尤以證人黃峰清於本院99年度
    易字第2536號案件中，共犯多達有11件之竊盜行為，證人果
    如被告所稱係蓄意誣陷咬他，何以不就其他10件竊案通為指
    述一起通咬，而僅單獨就本案犯罪事實指述被告有共犯？據
    此足見證人證述所言，應認為確與事實相符，而屬可採。
(三)、而證人即告訴人黃俊霖遭竊物品之情，業據其於警詢證述在
    卷。此外，復有贓物認領保管單、刑案現場勘察紀錄表暨證
    物清單各1 紙、查獲照片暨監視器翻拍照片共10張等，足為
    佐證。
(四)、據此，本案事證明確，被告犯行，可以認定，應予以定罪處
    罰。
三、論罪科刑部分：
(一)、核被告蔡朝安所為，係犯刑法第320 條第1 項之竊盜罪；其
    與同案已結共犯黃峰清就上開犯行間，有犯意聯絡及行為分
    擔，均為共同正犯。
(二)、被告有如事實欄所示之前案，並經執行完畢一情，有臺灣高
    等法院被告前案紀錄表一份在卷可按，是其於受有期徒刑執
    行完畢後5 年內，故意再犯本件有期徒刑以上之罪，為累犯
    ，應依刑法第47條第1 項之規定加重其刑。
(三)、爰審酌被告素行，有上開被告前案紀錄表一份附卷可稽，足
    徵其素行不佳，且再犯本案竊盜犯行，可見其未見悔悟，其
    犯罪動機、手段、方式，暨被告犯罪後否認犯行，無為悔悟
    之犯罪後之態度等一切情狀，酌情量處如主文所示之刑。
據上論斷，應依刑事訴訟法第299 條第1 項前段，刑法第28條、
第320 條第1 項、第47條第1 項，刑法施行法第1 條之1 第1 項
、第2 項前段，判決如主文。
本案由檢察官周芳怡提起公訴，經檢察官吳文正到庭執行職務。
中    華    民    國   100    年    10    月    27    日
                       刑事第3 庭法  官   黎錦福
上列正本證明與原本無異。
如不服本判決，應於判決送達後10日內敘明上訴理由，向本院提
出上訴狀 (應附繕本) ，上訴於臺灣高等法院。其未敘述上訴理
由者，應於上訴期間屆滿後20日內向本院補提理由書「切勿逕送
上級法院」。
                                 書記官   蔡麗春
中    華    民    國   100    年    10    月    27    日
附錄本案論罪科刑法條全文：
中華民國刑法第320條第1項
意圖為自己或第三人不法之所有，而竊取他人之動產者，為竊盜
罪，處五年以下有期徒刑、拘役或五百元以下罰金。